【裁判字號】    91,交易,550
【裁判日期】    920226
【裁判案由】    過失傷害
【裁判全文】
臺灣臺中地方法院刑事判決                        九十一年度交易字第五五０號
    公  訴  人  臺灣臺中地方法院檢察署檢察官
    被      告  甲○○  女二十.
右列被告因過失傷害案件經檢察官提起公訴（九十一年度偵字第一七七七八號）本院
判決如左：
    主  文
甲○○因過失傷害人，處有期徒刑貳月，如易科罰金，以參佰元折算壹日。
    事  實
一、甲○○於民國九十一年五月七日上午九點二十分許，騎車牌號碼ＴＶＯ－三八八
    號機車，沿台中市○○路由博館一街往大德街方向行駛，途經英才路與民權路十
    字路口處，因超越同方向行駛在其前之乙○○○所騎車牌號碼ＳＲＰ－六四０號
    機車，應注意超越前車時須與前車保持０．五公尺以上之間隔，以避免危險發生
    ，而依當時情形，路面無障礙，又無不能注意之情事，竟疏於注意及此，遂於超
    越乙○○○機車時，其右後輪擦撞由乙○○○所駕駛之機車左前車輪處，致人車
    倒地後，乙○○○受有左肱骨、頸骨骨折等處傷害。
二、案經乙○○○訴由台中市警察局第二分局移送臺灣臺中地方法院檢察署檢察官偵
    查起訴。
    理  由
一、對於右揭時地騎機車肇禍之事實，被告甲○○坦承不諱，雖偵查中辯稱：伊機車
    超過告訴人乙○○○機車約一公尺多始聞乙○○○之唉叫聲等語。足見被告騎車
    極不注意其車旁交通狀況，竟於擦撞旁車仍不自知，更遑論事先保持安全間隔超
    車。並經告訴人指訴綦詳，且有道路交通事故調查表、車禍現場照片及診斷證明
    書附卷可稽。按車輛行駛時，駕駛人應注意車前狀況，隨時採取必要之安全措施
    及車輛超越前車時，應自前車左側並保持０．五公尺以上之間隔，以避免危險之
    發生。被告騎車自應注意上述道路交通安全規定，且依當時路狀，又無不能注意
    之情形，竟疏不注意為之，以致肇事，致人受傷，被告應有過失。且被告過失駕
    駛行為，核與被害人之受傷間，具有相當因果關係。且本件車禍經送台灣省台中
    市區車輛行車事故鑑定委員會鑑定結果，亦認甲○○駕駛機車超車時未保持安全
    間隔而擦撞前行機車為肇事原因，乙○○○無肇事因素，有該委員會九十一年十
    二月十二日中市鑑字第九一一０八一號函一份附卷可稽。從而本案事證明確，被
    告犯行堪予認定。
二、核被告所為，係犯刑法第二百八十四條第一項前段之過失傷害罪。爰審酌被告之
    過失程度、被害人所受傷勢、被告之犯後態度等一切情狀，量處如主文所示之刑
    ，並諭知易科罰金之折算標準。
據上論斷，應依刑事訴訟法第二百九十九條第一項前段，刑法第二百八十四條第一項
前段、第四十一條第一項前段，罰金罰鍰提高標準條例第一條前段、第二條，判決如
主文。
中      華      民      國     九十二     年      二       月  二十六   日
    臺灣臺中地方法院交通法庭
                                          法  官  郭  德  進
右正本證明與原本無異。
如不服本判決應於送達後十日內向本院提出上訴狀。
                                        書記官
中      華      民      國     九十二     年      三       月     三    日
刑法第二百八十四條第一項：
因過失傷害人者，處六月以下有期徒刑、拘役或五百元以下罰金，致重傷者，處一年
以下有期徒刑、拘役或五百元以下罰金。
                                                                        Ｂ


司法院資訊處製作；財團法人民間司法改革基金會備份。
